【裁判字號】    90,交簡上,79
【裁判日期】    901214
【裁判案由】    公共危險
【裁判全文】
臺灣高雄地方法院刑事判決                          九十年度交簡上字第七九號
    上  訴  人  甲○○
右列上訴人因公共危險案件，不服本院中華民國九十年三月三十日九十年度鳳交簡字
第六三六號刑事簡易判決（聲請簡易判決處刑案號：臺灣高雄地方法院檢察署九十年
度偵字第七五五五號），提起上訴，本院管轄之第二審合議庭，依通常程序審理並為
判決如左：
    主  文
上訴駁回。
    理  由
一、上訴意旨略以：上訴人甲○○未曾於民國九十年四月十八日飲酒後駕車，更無遭
    警攔停檢測酒精濃度之測試，亦無簽名蓋指印，前開日期伊在家中睡覺，惟恐伊
    之資料遭人冒用，故依法提起上訴等語。
二、按當事人對於下級法院之判決有不服者，得上訴於上級法院；第二審法院認為上
    訴有第三百六十二條前段之情形者，應以判決駁回之，刑事訴訟法第三百四十四
    條第一項、第三百六十七條前段分別定有明文；而此項規定，於簡易判決之上訴
    準用之，同法第四百五十五條之一第三項亦定有明文。
三、經查：本件公共危險案之被告李育誠於警、偵訊時，均自稱為「甲○○」，住高
    雄縣鳳山市○○里○○街六十巷四之三號，惟因該「甲○○」於檢察官偵訊時未
    攜帶身分證件，故公訴人乃對被告李育誠採指紋並拍照留存，嗣並由公訴人以之
    為偵查對象起訴並聲請簡易判決，而原審法院亦以公訴人所指之被告為審判對象
    而予論罪科刑，此有偵查卷、原審卷足參，而本件上訴人甲○○於本院調查時到
    庭稱並未經公訴人傳訊，嗣經本院採其指紋後，並將警、偵訊中被告李育誠所留
    存之指紋等相關資料送請鑑驗，經電腦比對及人工確認結果確為被告李育誠係被
    告「李育誠」，而非上訴人「甲○○」，此有照片被告李育誠相片一幀及內政部
    警政署刑事警察局九十年十一月二日（九十）刑紋字第二０八三四六號鑑驗書一
    份附卷足憑，是本件公共危險案之被告之真實姓名應係「李育誠」，而非「甲○
    ○」。是被告「李育誠」冒用上訴人「甲○○」之名應訊，而公訴人亦以「甲○
    ○」之名起訴，並經原審以「甲○○」之名判決，惟因本件偵查、審判之對象，
    實際上均係「李育誠」，並非上訴人「甲○○」，是上訴人「甲○○」即非原審
    法院所為審判之對象，亦即非屬當事人，故依前揭說明，上訴人「甲○○」既非
    當事人，則其所為之上訴即屬違背法律上之程式，爰不經言詞辯論逕予駁回。
三、至本案被告李育誠冒用上訴人甲○○之名應訊，及原審亦以李育誠所陳之年籍資
    料為審判、送達，自應分由公訴人及原審另為妥適之處理，附予敘明。
四、依刑事訴訟法第四百五十五條之一第三項、第三百六十七條前段、第三百七十二
    條，判決如主文。
中      華      民      國    九十      年     十二     月     十四     日
                        臺灣高雄地方法院交通法庭
                            審判長  法  官 黃建榮
                                    法  官 張維君
                                    法  官 程克琳
右正本證明與原本無異。
不得上訴。
                                    書記官  梁瑜玲
中    華    民    國      九十      年      十二      月      十四      日


司法院資訊處製作；財團法人民間司法改革基金會備份。
